臺灣臺中地方法院刑事判決　　　　　　　100年度易字第782號
公　訴　人　臺灣臺中地方法院檢察署檢察官
被　　　告　陳文炳
上列被告因竊盜案件，經檢察官提起公訴（100年度偵字第953號
），被告於準備程序中就被訴事實為有罪之陳述，本院於聽取當
事人之意見後，裁定改以簡式審判程序審理，判決如下：
    主    文
陳文炳踰越牆垣竊盜，累犯，處有期徒刑柒月。
    犯罪事實及理由
一、犯罪事實：陳文炳曾於民國96年間，因商業會計法案件，經
    臺灣板橋地方法院於97年8月7日，以97年度簡字第4996號刑
    事簡易判決，判處有期徒刑4月，減為有期徒刑2月確定，陳
    文炳入監服刑後，於97年12月14日執行完畢。詎陳文炳猶不
    知悛悔警惕，復意圖為自己不法之所有，於99年12月24日13
    時20分許，在臺中市○○區○○路2段423號「中友生活家社
    區」外，踰越該社區牆垣進入該社區中庭（無故侵入附連圍
    繞之土地部分未據告訴），在資源回收區內，竊取該社區所
    有之「KOSMETIK」專業美容雜誌49本（資源回收價值約新臺
    幣《下同》 250元），得手後欲離開之際，適為巡邏警員當
    場發現，因而查悉上情。
二、本案證據：
（一）被告陳文炳於警詢、檢察官偵查、本院行準備程序及審理
      時之自白。
（二）證人即「中友生活家社區」保全人員陳宥吉於警詢時之證
      詞。
（三）卷附之臺中市政府警察局第六分局搜索、扣押筆錄、扣押
      物品目錄表、竊盜案現場圖、現場照片、社區監視器翻拍
      被告陳文炳翻牆進入社區中庭的照片、贓物認領保管單。
三、論罪科刑：
（一）刑法第321條業經總統於100年1月26日以華總一義字第100
      00015561號令公布修正，並於100年1月28施行，被告陳文
      炳行為時，刑法第 321條加重竊盜罪規定為：「犯竊盜罪
      而有左列情形之一者，處6月以上、5年以下有期徒刑：一
      、於夜間侵入住宅或有人居住之建築物、船鑑或隱匿其內
      而犯之者。二、毀越門扇、牆垣或其他安全設備而犯之者
      。三、攜帶兇器而犯之者。四、結夥三人以上而犯之者。
      五、乘火災、水災或其他災害之際而犯之者。六、在車站
      或埠頭而犯之者。前項之未遂犯罰之。」；修正後之刑法
      第 321條則規定為：「犯竊盜罪而有下列情形之一者，處
      6月以上、5年以下有期徒刑，得併科新臺幣10萬元以下罰
      金：一、侵入住宅或有人居住之建築物、船艦或隱匿其內
      而犯之者。二、毀越門扇、牆垣或其他安全設備而犯之者
      。三、攜帶兇器而犯之者。四、結夥三人以上而犯之者。
      五、乘火災、水災或其他災害之際而犯之者。六、在車站
      、埠頭、航空站或其他供水、陸、空公眾運輸之舟、車、
      航空機內而犯之者。前項之未遂犯罰之。」，是被告行為
      後法律已有變更，應依刑法第2條第1項之規定，為「從舊
      從輕」之比較，經新舊法比較結果，因舊法未規定得併科
      新臺幣10萬元以下罰金，故以修正前刑法第 321條之規定
      較有利於被告，自應適用修正前刑法第321條之規定。
（二）核被告陳火炳所為，係犯修正前刑法第 321條第1項第2款
      之踰越牆垣竊盜罪。
（三）被告陳火炳曾於96年間，因商業會計法案件，經臺灣板橋
      地方法院於97年8月7日，以97年度簡字第4996號刑事簡易
      判決，判處有期徒刑4月，減為有期徒刑2月確定，陳文炳
      入監服刑後，於97年12月14日執行完畢等情，有臺灣高等
      法院被告前案紀錄表在卷可查，被告前受有期徒刑執行完
      畢，5 年以內故意再犯本件有期徒刑以上之罪，為累犯，
      依刑法第47條第1項規定加重期刑。
（四）爰審酌被告陳火炳前已有竊盜等刑事前案紀錄，有臺灣高
      等法院被告前案紀錄表在卷可稽，堪認其品行不佳，並斟
      酌被告年輕體健，不思循合法途徑獲取財富，藉竊盜獲利
      之心態可議，然其於本案所竊財物價值尚非甚鉅，且已經
      社區保全人員陳宥吉領回，考量被告犯罪手段尚屬平和，
      犯後坦承犯行，態度尚稱良好等一切情狀，量處如主文所
      示之刑，以示懲儆。檢察官雖具體請求本院判處被告有期
      徒刑 8月，然本案被告固犯踰越牆垣竊盜罪，然犯罪手段
      尚屬平和，竊得財物係該社區回收的舊雜誌，資源回收價
      值僅 250元，價值並非甚鉅，復已經社區保全人員領回，
      犯罪所生危害有限，犯後復已坦承犯行，態度尚稱良好，
      本院斟酌刑法第57條各款規定，認為判處如主文所示之刑
      度，以足生懲儆之效，檢察官之具體求刑毋寧過重，附此
      說明。
四、依刑事訴訟法第273條之1第1項、第299條第1項前段、第310
    條之2、第454條第1項，刑法第 2條第1項前段、（修正前）
    第321條第1項第2款、第47條第1項，判決如主文。
中    華    民    國   100    年    4     月    27    日
                  刑事第二庭  法  官  陳  得  利
以上正本證明與原本無異。
如不服本判決應於收受判決後10日內向本院提出上訴書狀，並應
敘述具體理由；其未敘述上訴理由者，應於上訴期間屆滿後20日
內向本院補提理由書（均須按他造當事人之人數附繕本）「切勿
逕送上級法院」。
                              書記官  吳  慕  先
中    華    民    國   100    年    4     月    27    日
附錄本案論罪科刑法條全文：
修正前中華民國刑法第321條
犯竊盜罪而有左列情形之一者，處6月以上、5年以下有期徒刑：
一、於夜間侵入住宅或有人居住之建築物、船艦或隱匿其內而犯
    之者。
二、毀越門扇、牆垣或其他安全設備而犯之者。
三、攜帶兇器而犯之者。
四、結夥三人以上而犯之者。
五、乘火災、水災或其他災害之際而犯之者。
六、在車站或埠頭而犯之者。
前項之未遂犯罰之。